【裁判字號】    95,易,244
【裁判日期】    950407
【裁判案由】    恐嚇取財
【裁判全文】
臺灣士林地方法院刑事判決               95年度易字第244號
公  訴  人  臺灣士林地方法院檢察署檢察官
被      告  戊○○
                    現羈押於士林看守所
被      告  乙○○
                    現羈押於士林看守所
上列被告因恐嚇取財案件，經檢察官提起公訴（95年度偵字第
1093號、1095號），本院經訊問被告後，被告於準備程序中就被
訴之事實為有罪之陳述，經本院合議庭裁定由受命法官獨任以簡
式審判程序審理並判決如下：
     主文
戊○○、乙○○共同攜帶兇器竊盜，累犯，均處有期徒刑柒月；
美工刀壹支沒收。又共同意圖為自己不法之所有，以恐嚇使人將
第三人之物交付，累犯，均處有期徒刑壹年肆月。均應執行有期
徒刑壹年拾月；美工刀壹支沒收。
     事實
一、戊○○前因竊盜及毒品案件，分別經法院判處有期徒刑3 月
    、5 月及1 年確定，於民國94年6 月18日執行完畢，乙○○
    則曾因竊盜、搶奪及贓物案件，分別經法院判處有期徒刑4
    月、7 月及2 月確定，於民國94年2 月23日執行完畢，均仍
    不知悔改。共同基於意圖為自己不法所有之犯意聯絡，於95
    年1 月3 日上午10時許，各自攜帶由戊○○所提供客觀上足
    以對人之生命身體構成危險之兇器美工刀各1 支，在臺北市
    北投區○○街石牌國中旁，由戊○○在旁把風，乙○○則持
    戊○○所有之機車鑰匙1 支，動手竊取丁○○所有之
    GL8-901 號機車，得手後2 人即騎乘該車在臺北市北投與士
    林地區兜風。嗣於同日上午10時40分許，途經臺北市士林區
    ○○○路5 段699 巷1 號1 樓「全家便利超商」時，戊○○
    與乙○○另起犯意，共同基於意圖為自己不法所有之犯意聯
    絡，分持戊○○所提供之美工刀1 支，共同進入該超商內，
    由戊○○向店員丙○○恐嚇稱：「搶劫，不要動」、「搶劫
    ，把錢拿出來」等語，2 人並均將所持之美工刀指向丙○○
    而恐嚇之，丙○○因心生畏怖而告知戊○○等2 人錢在辦公
    室，並帶領2 人走向便利超商後方，適該便利超商副店長甲○○在辦公室內，見戊○○手持美工刀指向丙○○，並對甲○○恐嚇稱「要跑路，需要兩千元」，甲○○亦因心生畏怖
    而交付屬全家便利超商所有，而由其保管之新臺幣（下同）
    2000元。戊○○與乙○○得手後，旋即離開全家便利超商，
    並欲共乘GL8-901 號機車逃離時，遭店員丙○○及路人林殿
    鈞合力拉住機車阻擋之，戊○○與乙○○遂將該機車棄置在
    便利超商前騎樓，並往便利超商旁之巷道中分頭逃逸，林殿
    鈞則一邊緊追戊○○一邊高聲呼叫，嗣戊○○跑到神農宮前
    ，因體力不繼而停在該處時，始由林殿鈞與蕭進仁合力當場
    逮捕之，旋即交由據報前往現場之警員處理，並扣得美工刀
    1 支。乙○○則在同日晚間11時許，在臺北市大同區○○○
    路○ 段15號空屋內為警方依法拘提到案。
二、案經臺北市政府警察局士林分局報告臺灣士林地方法院檢察
    署檢察官偵查起訴。
    理  由
一、上揭犯罪事實，業據被告戊○○、乙○○2 人於警詢、檢察
    官偵查中及本院審理時坦承不諱，核與證人即被害人丙○○
    、甲○○於偵查中所指訴之被恐嚇情節及被害人丁○○於警
    詢時所陳述之失竊情節相符，被告2 人得手後自店內跑出，
    且被告戊○○於逃跑時並遭林殿鈞、蕭進仁2 人合力逮捕等
    情復經證人林殿鈞、蕭進仁於偵查中結證屬實，並有贓物認
    領保管單、全家便利超商之監視器翻拍照片、2000元紙鈔照
    片附於偵查卷及美工刀1 支扣案可稽。事證明確，被告犯行
    堪以認定，應依法論科。
二、扣案之美工刀，如持之攻擊人體，將造成危害，係客觀上足
    以對人之生命、身體構成危險之兇器，被告2 人持美工刀竊
    取機車，應係成立刑法第321 條第1 項第3 款之加重竊盜罪
    ，公訴人認係犯刑法第320 條第1 項之普通竊盜罪，起訴法
    條尚有未恰，應以變更。核被告戊○○、乙○○所為係犯刑
    法第346 條第1 項恐嚇取財罪及第321 條第1 項第3 款之加
    重竊盜罪，被告2 人就所犯2 罪間，有犯意聯絡及行為分擔
    ，為共同正犯，所犯竊盜罪與恐嚇取財罪2 罪，犯意個別、
    行為互殊，應予分論併罰。被告戊○○前因竊盜及毒品案件
    ，分別經法院判處有期徒刑3 月、5 月及1 年確定，於94年
    6 月18日執行完畢，被告乙○○則曾因竊盜、搶奪及贓物案
    件，分別經法院判處有期徒刑4 月、7 月及2 月確定，於94
    年2 月23日執行完畢，有臺灣高等法院全國被告前案紀錄表
    可稽，渠等於5 年內再犯本件有期徒刑以上之罪，均為累犯
    ，應依刑法第47條規定加重其刑。爰審酌被告之品行、犯罪
    動機、所生之危害及犯後坦承犯行並深表悔悟等一切情狀，
    量處如主文所示之刑，並定其應執行之刑。扣案美工刀1 支
    ，為被告戊○○所有且供犯竊盜罪所用之物，應依法宣告沒
    收。又該扣案之美工刀1 支雖亦供被告2 人於所犯恐嚇取財
    罪中使用，惟本院已於被告所犯之竊盜罪中宣告沒收，爰不
    再於所犯恐嚇取財罪中重複宣告沒收。至於未扣案之另支由
    乙○○持有之美工刀，於其逃跑中已掉落於路旁，至今已逾
    3 個月仍未尋獲，業經被告乙○○一再供明，按美工刀如棄
    置於路邊歷經風吹雨打日曬及車輪輾壓，縱未經人尋獲，亦
    已毀壞滅失而不存在，爰不併予宣告沒收。
據上論斷，應依刑事訴訟法第273 條之1 第1 項、第299 條第1
項前段、第300 條，刑法第28條、第47條、第321 條第1 項第3
款、第346 條第1 項、第38條第1 項第2 款、第51條第5 款，罰
金罰鍰提高標準條例第1條前段判決如主文。
本案經檢察官王以文到庭執行職務。
中    華    民    國    95    年    4     月    7     日
                  刑事第一庭法  官  賴邦元
以上正本證明與原本無異。
如不服本判決，應於判決送達後10日內，向本院提出上訴狀。
                            書記官  嚴慧萍
中    華    民    國    95    年    4     月    7     日
中華民國刑法第321條
犯竊盜罪而有左列情形之一者，處六月以上、五年以下有期徒刑
：
一  於夜間侵入住宅或有人居住之建築物、船艦或隱匿其內而犯
    之者。
二  毀越門扇、牆垣或其他安全設備而犯之者。
三  攜帶兇器而犯之者。
四  結夥三人以上而犯之者。
五  乘火災、水災或其他災害之際而犯之者。
六  在車站或埠頭而犯之者。
前項之未遂犯罰之。
中華民國刑法第346條
意圖為自己或第 3 人不法之所有，以恐嚇使人將本人或第 3 人
之物交付者，處六月以上五年以下有期徒刑，得併科1000元以下
罰金。
以前項方法得財產上不法之利益，或使第 3 人得之者，亦同。
前二項之未遂犯罰之。


司法院資訊處製作；財團法人民間司法改革基金會備份。
